【裁判字號】    95,台上,657
【裁判日期】    950407
【裁判案由】    返還租賃物等
【裁判全文】
最高法院民事裁定              九十五年度台上字第六五七號
    上  訴  人  台北縣政府
                            段.
    法定代理人  乙○○
    訴訟代理人  沈志成律師
    被 上訴 人  甲○○
上列當事人間請求返還租賃物等事件，上訴人對於中華民國九十
四年十二月二十七日台灣高等法院第二審判決（九十四年度上字
第四九四號），提起上訴，本院裁定如下：
    主  文
上訴駁回。
第三審訴訟費用由上訴人負擔。
    理  由
按上訴第三審法院，非以原判決違背法令為理由，不得為之。又
提起上訴，上訴狀內應記載上訴理由，其以民事訴訟法第四百六
十九條所定事由提起第三審上訴者，應於上訴狀內表明：原判決
所違背之法令及其具體內容、暨依訴訟資料合於該違背法令之具
體事實。其依同法第四百六十九條之一規定提起上訴者，並應具
體敘述為從事法之續造、確保裁判之一致性或其他所涉及之法律
見解具有原則上重要性之理由。同法第四百六十七條、第四百七
十條第二項分別定有明文。而依同法第四百六十八條規定，判決
不適用法規或適用不當者，為違背法令；依同法第四百六十九條
規定，判決有該條所列各款情形之一者，為當然違背法令。是當
事人提起第三審上訴，如合併以同法第四百六十九條及第四百六
十九條之一之事由為上訴理由時，其上訴狀或理由書應表明該判
決所違背之法令條項，或有關判例、解釋字號，或成文法以外之
習慣或法理等及其具體內容，暨係依何訴訟資料合於該違背法令
之具體事實，並具體敘述為從事法之續造、確保裁判之一致性或
其他所涉及之法律見解具有原則上重要性之理由。如未依上述方
法表明，或其所表明者與上開法條規定不合時，即難認為已合法
表明上訴理由，其上訴自非合法。本件上訴人對於原判決提起第
三審上訴，雖以該判決違背法令為由，惟核其上訴理由狀所載內
容，係就原審取捨證據、認定事實及解釋契約之職權行使所論斷
：被上訴人向上訴人承租坐落台北市○○區○○段三小段六七號
土地，租期自民國八十年七月一日起至八十八年十二月三十一日
止。被上訴人於租賃期間雖積欠上訴人八十五年七月一日至八十
五年十二月三十一日租金新台幣（下同）二十二萬二千五百七十
七元、八十六年一月一日至八十六年六月三十日租金二十二萬二
千五百七十七元、八十七年七月一日至八十七年十二月三十一日
租金二十五萬四千二百六十八元、八十八年一月一日至八十八年
六月三十日租金二十五萬四千二百六十八元，合計九十五萬三千
六百九十元，惟該四期租金請求權計至上訴人提起本件訴訟之九
十三年四月二十三日，均已逾五年消滅時效期間，被上訴人以時
效抗辯拒絕給付上開租金，合法有據。被上訴人於租賃契約消滅
後之八十九年一月一日起至九十一年十一月二十九日止無權占有
系爭土地，受有一百十三萬三千九百十元之不當得利未給付予上
訴人。被上訴人於九十一年七月間將系爭土地上之房屋出售予訴
外人李蓉蘭，並於九十一年十一月三十日點交房地予李蓉蘭，乃
正當權利之行使，並無不法，尚非與李蓉蘭共同侵害上訴人權利
之行為。上訴人依租賃契約約定、不當得利及侵權行為法律關係
分別請求被上訴人給付積欠租金九十五萬三千六百九十元、不當
得利或損害賠償一百九十六萬零一百零六元本息暨自九十三年四
月二十四日起至清償日止，按月給付被上訴人四萬八千八百八十
四元，其中除上開不當得利一百十三萬三千九百十元及自起訴狀
繕本送達翌日起至清償日止按年息百分之五計算之利息部分外，
均屬無據，不能准許等情，指摘為不當，並就原審命為辯論及已
論斷者，泛言謂為違法或判決不備理由或理由矛盾，而非表明該
判決所違背之法令及其具體內容，暨依訴訟資料合於該違背法令
之具體事實，難認其已合法表明上訴理由。依首揭說明，應認其
上訴為不合法。
據上論結，本件上訴為不合法。依民事訴訟法第四百八十一條、
第四百四十四條第一項、第九十五條、第七十八條，裁定如主文
。
中    華    民    國  九十五  年    四    月    七    日
                      最高法院民事第三庭
                          審判長法官  劉  福  聲
                                法官  黃  義  豐
                                法官  簡  清  忠
                                法官  鄭  玉  山
                                法官  袁  靜  文
      本件正本證明與原本無異
                                      書  記  官
中    華    民    國  九十五  年    四    月   十四   日
                                                      ｖ


司法院資訊處製作；財團法人民間司法改革基金會備份。
